Minutes et répertoires du notaire Nicolas BRAHIER, 4 mars 1529 - 14 mars 1556 (étude VIII)
Archives nationales
- Minutes de Nicolas BRAHIER, 4 mars 1529 - 14 mars 1556; MC/ET/VIII/131 - MC/ET/VIII/173
  - Minutes. 1550, 8 avril - 1551, 21 mars, 8 avril 1550 - 21 mars 1551; MC/ET/VIII/171
    - Bail à loyer, rentes., 17 février 1551; MC/ET/VIII/171
      Nom, qualité: (M.) Le Picard, Regnault (seigneur de villevrard).
      Profession: notaire secrétaire du roi.
      Nom, qualité: (M.) Chemyn, Denis.
      Profession: laboureur, Bourron-Marlotte (Seine-et-Marne).
      Domicile: Bourron-en-Gatinais ou Bourron-Marlotte (Seine-et-Marne)
    - Rente, constitution, maison et jardin, Etang-la-Ville (l') (Yvelines)., 23 février 1551; MC/ET/VIII/171
      Nom, qualité: (M.) Hureau, Mathurin.
      Profession: laboureur, Etang-la-Ville (l') (Yvelines).
      Domicile: Etang-la-Ville (l') (Yvelines).
      Nom, qualité: (Mme ou Mlle) Chappelain, Louise.
      Nom, qualité: (M.) Rouvain, Jean
    - Rente, constitution, maison, Pecq (le) (Yvelines) Montval., 28 février 1551; MC/ET/VIII/171
      Nom, qualité: (M.) Riet, Antoine.
      Domicile: Pecq (le) (Yvelines) Montval.
      Nom, qualité: (Mme ou Mlle) Berger, Mahiette (pecq (le)).
      Domicile: 78 Montval.
    - Rente, constitution, maison cour et jardin, Etang-la-Ville (l') (Yvelines)., 28 février 1551; MC/ET/VIII/171
      Nom, qualité: (M.) Rouvain, Jean.
    - Rente, constitution, terre, Etang-la-Ville (l') (Yvelines)., 28 février 1551; MC/ET/VIII/171
      Nom, qualité: (M.) Beree, Pierre.
      Profession: laboureur de vignes, Etang-la-Ville (l') (Yvelines).
      Nom, qualité: (Mme ou Mlle) Ledoux, Alizon.
    - Rente, constitution, etable, Etang-la-Ville (l') (Yvelines)., 28 février 1551; MC/ET/VIII/171
      Profession: laboureur de vigne, Etang-la-Ville (l') (Yvelines).
    - Rente, constitution, terre, Pecq (le) (Yvelines) Montval., 28 février 1551; MC/ET/VIII/171
      Nom, qualité: (Mme ou Mlle) Berger, Mahiette.
    - Promesse, debarras d'une maison, Paris rue Saint-Honore., 3 mars 1551; MC/ET/VIII/171
      Nom, qualité: (M.) Heron, Pierre.
      Profession: tailleur d'habits, Paris.
      Domicile: Paris rue Saint-Honore.
      Relations: locataire l'intervenant 2.
      Nom, qualité: (Mme ou Mlle) Hebert, Jeanne.
      Nom, qualité: (M.) Le Moyen, Guillaume (bourgeois de Paris).
    - Promesse, debarras d'une maison, Paris rue Saint-Honore., 3 mars 1551; MC/ET/VIII/171
      Relations: locataire l'intervenant 02.
    - Rente, constitution, maison (portion de), Paris rue Des Prouvaires., 4 mars 1551; MC/ET/VIII/171
      Nom, qualité: (M.) Brahier, Nicolas.
      Profession: notaire au Châtelet, Paris.
      Nom, qualité: (M.) Chahu, Etienne.
      Domicile: Paris rue Des Prouvaires
    - Transaction, vente, maison terre et marais, Montmorency, Paris (Val-d'Oise) Grange-Bateliere., 4 mars 1551; MC/ET/VIII/171
      Nom, qualité: (personne morale) Girard (consorts) (bourgeois de Paris).
      Profession: drapiers (marchands), Paris.
      Relations: frère de l'intervenant 2, héritiers de l'intervenant 2.
      Nom, qualité: (Mme ou Mlle) Girard, Denise.
      État civil: décédée.
      Relations: épouse de l'intervenant 3.
      État civil: veuf.
      acte de vente; accord
    - Rente fonciere, titre nouvel, vigne, Clichy (Hauts-de-Seine)., 8 mars 1551; MC/ET/VIII/171
      Nom, qualité: (personne morale) (nom Inconnu).
      Nom: Couvent Des Filles Penitentes.
    - Rente, constitution, maison cour et jardin, Etang-la-Ville (l') (Yvelines)., 9 mars 1551; MC/ET/VIII/171
      Nom, qualité: (M.) Le Doux, Jean.
    - Rente, constitution, maison cour jardin et vigne, Etang-la-Ville (l') (Yvelines) Vente-Ferry (la)., 9 mars 1551; MC/ET/VIII/171
      Nom, qualité: (M.) Le Noir, Robert.
      Profession: charron, laboureur, Etang-la-Ville (l').
      Nom, qualité: (Mme ou Mlle) Richard, Thomasse.
    - Bail à loyer, maison, Paris rue Des Blancs-Manteaux., 9 mars 1551; MC/ET/VIII/171
      Nom, qualité: (M.) Cossonne, Etienne.
      Nom, qualité: (M.) Du Cloz, Francois.
      Domicile: Paris rue Des Blancs-Manteaux
    - Bail à loyer, maison, Paris rue Du Sejour, devant La Croix Neuve., 11 mars 1551; MC/ET/VIII/171
      Nom, qualité: (M.) Coignet, Mathieu.
      Nom, qualité: (M.) Rousseau, Charles.
      Profession: boulanger (maitre), Paris.
    - Rente fonciere, titre nouvel, maison, Paris rue Jean-Le-Mire., 12 mars 1551; MC/ET/VIII/171
      Nom, qualité: (Mme ou Mlle) Chevalier, Genevieve.
      Nom, qualité: (M.) Robert, Jean.
      Nom, qualité: (personne morale) Berquefinien (consorts De).
      Relations: enfants de l'intervenant 4.
      Nom, qualité: (M.) Berquefinien de, Herve.
      Profession: receveur des exploits et amendes du Parlement, Paris.
    - Bail à loyer, maison, Reims (Marne) Rue de La Vache., 14 mars 1551; MC/ET/VIII/171
      Nom, qualité: (M.) Brulart, Pierre (seigneur de berny).
      Nom, qualité: (M.) Thilloy de, Gerard.
      Domicile: Reims (Marne).
      Relations: procureur de l'intervenant 3.
      Nom, qualité: (Mme ou Mlle) Thilloy de, Marie.
      Relations: sœur de l'intervenant 2, veuve de l'intervenant 4.
      Nom, qualité: (M.) Lourot, Fancois.
    - Bail à loyer, etal de fripier, Paris Halle de La Friperie, la Pomme-De-Pin., 14 mars 1551; MC/ET/VIII/171
      Nom, qualité: (M.) Brye de, Pierre.
      Nom: Abbaye Notre-Dame-De-Jarcy.
      Domicile: Varennes-Jarcy (Essonne).
      Nom, qualité: (M.) Benard, Michel (bourgeois de Paris).
      Profession: fripier (marchand), Paris
    - Apprentissage, métier tondeur de draps., 16 mars 1551; MC/ET/VIII/171
      Nom, qualité: (M.) Villiers de, Guillaume.
      Profession: tondeur de draps (apprenti), Paris.
      Relations: présenté(e) par l'intervenant 02.
      Nom, qualité: (M.) Villers de, Jacques.
      Profession: valet de chambre, Paris.
      Nom, qualité: (M.) Langrene, Jean.
      Profession: tondeur de draps (maitre), Paris.
    - Vente, bateau, Paris Port de L'Ecole-Saint-Germain., 21 mars 1551; MC/ET/VIII/171
      Nom, qualité: (M.) Prevost, Denis.
      Profession: patissier rotisseur (maitre), Pontoise (Val-d'Oise).
      Domicile: Pontoise (Val-d'Oise).
      Relations: tuteur de l'intervenant 2.
      Nom, qualité: (personne morale) Breton (enfants).
      Relations: enfants de l'intervenant 3, enfants de l'intervenant 4.
      Nom, qualité: (M.) Breton, Michel.
      Profession: voiturier par eau, Pontoise (Val-d'Oise).
      Relations: époux de l'intervenant 4.
      Nom, qualité: (Mme ou Mlle) Poignant, Marguerite.
      État civil: veuve remariee.
      Domicile: Pont-l'Eveque (Oise).
      Relations: veuve de l'intervenant 3, épouse de l'intervenant 5.
      Nom, qualité: (M.) Bernier, Jean.
      Profession: voiturier par eau, Pont-l'Eveque (Oise).
      Domicile: Pont-l'Eveque (Oise)
    - Rente, transport., 23 mars 1551; MC/ET/VIII/171
      Nom, qualité: (M.) Hubert, Hugues (bourgeois de Paris).
      Profession: apothicaire epicer (marchand), Paris.
      Nom, qualité: (Mme ou Mlle) La Fontaine de, Madelaine.
      Nom, qualité: (M.) Mauperier, Jean (bourgeois de Paris).
      Nom, qualité: (M.) Broullard, Jean.
      transport de droits
    - Marche de travaux, broderie de quatre pentes., 25 mars 1551; MC/ET/VIII/171
      Nom, qualité: (M.) Guillot, Louis.
      Profession: brodeur (maitre), Paris.
      Nom, qualité: (M.) Chauvet, Jean (bourgeois de Paris).
      Profession: epicier, Paris
  - Minutes. 1550, 12 avril - 1551, 28 mars, 12 avril 1550 - 28 mars 1551; MC/ET/VIII/172; registre. Document détérioré.
    - Mariage., 1er janvier 1551; MC/ET/VIII/172
      Nom, qualité: (M.) Le Lyeure, Philippe.
      Nom, qualité: (Mme ou Mlle) Gayant, Marie.
      Relations: fille de l'intervenant 3, fille de l'intervenant 4.
      Nom, qualité: (M.) Gayant, Louis (seigneur de varastre).
      Profession: conseiller au Parlement, Paris.
      Nom, qualité: (Mme ou Mlle) Rapponel, Catherine.
    - Mariage., 1er janvier 1551; MC/ET/VIII/172
      Nom, qualité: (M.) Danyel, Jacques.
      Profession: tondeur de draps (compagnon), Paris.
      Nom, qualité: (Mme ou Mlle) Maurice, Madeleine.
      Nom, qualité: (M.) Petit, Robert.
      Profession: rubanier en soie (maître), Paris.
    - Vente, maison (partie de), Paris rue de l'Arbre-Sec., 1er janvier 1551; MC/ET/VIII/172
      Nom, qualité: (M.) Maugarny de, Claude.
      Profession: lieutenant des eaux et forets de France champagne et brie, Paris.
      Nom, qualité: (Mme ou Mlle) Rohan de, Françoise.
      Nom, qualité: (M.) Vorse, Jean.
      Profession: procureur au châtelet, Paris.
    - Marché de travaux, nettoyage, Paris rue de la Tonnellerie., 1er janvier 1551; MC/ET/VIII/172
      Nom, qualité: (M.) Plancquetz, Jean.
      Profession: voiturier par terre, Paris.
      Domicile: Paris rue des Vieux-Augustins.
      Nom, qualité: (M.) Cochery, Nicolas (bourgeois de Paris).
    - Rente de l'hotel de ville, transport., 1er janvier 1551; MC/ET/VIII/172
      Relations: fiancé(e) de l'intervenant 3.
      Relations: fille de l'intervenant 1
    - Contre-lettre, contrat de mariage., 1er janvier 1551; MC/ET/VIII/172
      Relations: père de l'intervenant 3.
      État civil: fiancé.
      État civil: fiancée.
      Relations: fiancé(e) de l'intervenant 2
    - Vente, vigne, Montreuil-sous-Bois (Seine-Saint-Denis) Pissotte (la)., 2 janvier 1551; MC/ET/VIII/172
      Nom, qualité: (M.) Pyrouse, Denis.
      Profession: laboureur, Montreuil-sous-Bois (Seine-Saint-Denis).
      Domicile: Montreuil-sous-Bois (Seine-Saint-Denis) Pissotte (la)
    - Bail à loyer, maison, Paris rue du Marché-aux-Poirées., 2 janvier 1551; MC/ET/VIII/172
      Nom, qualité: (M.) Larcher, Germain (bourgeois de Paris).
      Nom, qualité: (M.) Poulain, Jean (bourgeois de Paris).
      Profession: tapissier (marchand), Paris
    - Rente, titre nouvel, maison cour grange et pressoir, Crosne (Essonne)., 3 janvier 1551; MC/ET/VIII/172
      Nom, qualité: (M.) Delahaye, Gilles.
      Profession: laboureur, Crosne (Essonne).
      Domicile: Crosne (Essonne).
      Nom, qualité: (M.) Ferry, Etienne.
      Nom, qualité: (M.) Jambre, Jean (jeune).
      Nom, qualité: (Mme ou Mlle) Boucher, Marie.
      Relations: veuve de l'intervenant 5.
      Intervenant 5, indirect:
      Nom, qualité: (M.) Lasnyer (bourgeois de Paris).
    - Marché de travaux, maçonnerie d'un corps d'hôtel, Paris., 4 janvier 1551; MC/ET/VIII/172
      Nom, qualité: (M.) Bardou, Jean (jeune).
      Profession: maçon, Moussy-le-Neuf (Seine-et-Marne).
      Domicile: Moussy-le-Neuf (Seine-et-Marne).
      Nom, qualité: (M.) Dominique, Firmin.
      Profession: maçon, Dammartin-en-Goele (Seine-et-Marne).
      Domicile: Dammartin-en-Goele (Seine-et-Marne).
    - Quittance, partie de prix d'adjudication de maison, Paris rue des Tourneurs., 5 janvier 1551; MC/ET/VIII/172
      Nom, qualité: (M.) Thierree, Jacques.
      Profession: receveur de l'eveque, Paris.
      Relations: au service de l'intervenant 2.
      Nom, qualité: (M.) Du Bellay, Jean.
      Profession: cardinal eveque, Paris.
      Relations: créancier(e) de l'intervenant 3.
      Nom, qualité: (M.) Pecquet, Louis.
      Profession: commissaire éxaminateur au châtelet, Paris.
    - Quittance, dépens., 5 janvier 1551; MC/ET/VIII/172
      Nom, qualité: (M.) Lenffant, Jean (bourgeois de Paris).
      Profession: éxaminateur au châtelet, Paris.
    - Rente, transport, vigne, Aubervilliers (Seine-Saint-Denis) Motte (la)., 7 janvier 1551; MC/ET/VIII/172
      Nom, qualité: (M.) Mahon, Guillaume.
      Profession: sergent à verge au châtelet, Paris.
      Nom, qualité: (Mme ou Mlle) Dupuys, Gillette.
      Nom, qualité: (M.) Desjardins, Jean (bourgeois de Paris).
    - Bail à rente, renonçiation, vigne, Nanterre (Hauts-de-Seine) Tertre du Mont-Valérien., 7 janvier 1551; MC/ET/VIII/172
      Nom, qualité: (personne morale) Delacroix (consorts).
      Profession: laboureurs.
      Domicile: Rueil-en-Parisis (Hauts-de-Seine).
      Relations: enfants de l'intervenant 2, héritiers de l'intervenant 2.
      Nom, qualité: (M.) Delacroix, Guillaume.
      Nom, qualité: (Mme ou Mlle) Dupre, Jeanne.
      Nom, qualité: (M.) Tronson, Jean.
      Profession: conseiller au Parlement, Paris
      bail; renonciation
    - Transport, créance., 7 janvier 1551; MC/ET/VIII/172
      Nom, qualité: (M.) Hullot, Antoine (licencié es lois).
      Profession: avocat au châtelet, Orleans (Loiret).
      Domicile: Orléans (Loiret).
      Relations: père de l'intervenant 2.
      Nom, qualité: (M.) Hullot, Etienne (bachelier es lois).
      Profession: étudiant, Orléans (Loiret).
      Relations: héritier de l'intervenant 3.
      Nom, qualité: (M.) Perault, Nicolas.
      Profession: chanoine, Amiens (Somme).
      Relations: créancier(e) de l'intervenant 4.
      Nom, qualité: (M.) Briconnet, Pierre (écuyer).
      Nom, qualité: (M.) Morellet Du Museau, Jean.
    - Donation entre vifs, créances., 10 janvier 1551; MC/ET/VIII/172
      Nom, qualité: (M.) Le Danoys, Robert.
      Profession: marchand laboureur, Gennevilliers (Hauts-de-Seine).
      Domicile: Gennevilliers (Hauts-de-Seine).
      Relations: oncle de l'intervenant 3.
      Nom, qualité: (M.) Hure, Guillaume.
      Profession: boucher, Colombes (Hauts-de-Seine).
      Domicile: Colombes (Hauts-de-Seine).
      Relations: débiteur de l'intervenant 1.
      Nom, qualité: (M.) Le Danoys, Oger.
      Profession: etudiant, Paris.
      Nom, qualité: (M.) Rouzelin, Etienne.
      donation
    - Rente fonciere, transport, vigne, Suresnes (Hauts-de-Seine)., 10 janvier 1551; MC/ET/VIII/172
      Nom, qualité: (M.) Rapponel, Jacques.
      Profession: conseiller au châtelet, Paris.
      Nom, qualité: (M.) Myraumont de, Ponce (bourgeois de Paris).
      Profession: teinturier de draps (marchand), Paris.
      transport de droits; bail
    - Vente, seigneurie, Ennery (Val-d'Oise)., 11 janvier 1551; MC/ET/VIII/172
      Nom, qualité: (M.) Baillac de, Antoine (écuyer, seigneur d'ennery).
      Nom, qualité: (M.) Baillac de, Louis.
      Profession: écuyer tranchant du roi.
      Nom, qualité: (M.) Chasteau, Alexandre (seigneur de luteaulx).
      Profession: avocat au Parlement, Paris
    - Contre-lettre, vente de seigneurie, Ennery (Val-d'Oise)., 11 janvier 1551; MC/ET/VIII/172
      Relations: fils de l'intervenant 2
    - Donation, maison et terre, Bréançon (Val-d'Oise) Rosnel., 12 janvier 1551; MC/ET/VIII/172
      Nom, qualité: (M.) Moyneau, Antoine.
      Domicile: Breançon (Val-d'Oise)
    - Mariage., 12 janvier 1551; MC/ET/VIII/172
      Nom, qualité: (M.) Joly, Louis.
      Profession: menuisier, Paris.
      Nom, qualité: (M.) Sallendoyn, Claude.
      Profession: archer des ordonnances ou roi, Paris.
      Relations: tuteur de l'intervenant 3.
      Nom, qualité: (Mme ou Mlle) Le Feigneulx, Jeanne.
      Relations: fille de l'intervenant 4.
      Nom, qualité: (M.) Le Feigneulx, Clément.
    - Quittance., 13 janvier 1551; MC/ET/VIII/172
      Nom, qualité: (Mme ou Mlle) Herouet, Louise.
      Nom, qualité: (M.) Riviere, Jean.
      Nom, qualité: (M.) Grimelon, Pierre.
      Profession: meunier, Combs-la-Ville (Seine-et-Marne).
      Domicile: Combs-la-Ville (Seine-et-Marne)
    - Bail à ferme, maison grange et terre, Evry-Petit-Bourg (Essonne) Ferme de Coquibus., 14 janvier 1551; MC/ET/VIII/172
      Nom, qualité: (M.) Longueil, Pierre (seigneur d'evry-sur-seine).
      Profession: général à la cour des aides, Paris.
      Nom, qualité: (M.) Bourdin, No~el.
      Profession: laboureur, Evry-Petit-Bourg (Essonne).
      Domicile: Evry-Petit-Bourg (Essonne)
    - Procuration acte, recouvrement de créance., 15 janvier 1551; MC/ET/VIII/172
      Nom, qualité: (M.) Chopin, Guillemette.
      Nom, qualité: (M.) Moussy de, Jean (bourgeois de Paris).
      Nom, qualité: (M.) Surges, Pierre.
      Profession: serviteur.
      Relations: au service de l'intervenant 4.
      Nom, qualité: (M.) Menant, Jean
    - Quittance, compte de tutelle., 16 janvier 1551; MC/ET/VIII/172
      Nom, qualité: (M.) Girard, Claude.
      Relations: héritier de l'intervenant 2.
      Nom, qualité: (M.) Girard, Jacques (bourgeois de Paris).
      Nom, qualité: (M.) Girard, Milles (bourgeois de Paris).
      Relations: frère de l'intervenant 1, tuteur de l'intervenant 1
    - Remise de pièces., 17 janvier 1551; MC/ET/VIII/172
      Nom, qualité: (M.) Hery de, Thierry.
      Profession: lieutenant general du premier barbier chirurgien du roi, Paris.
    - Vente, maison, Mureaumont (Oise)., 19 janvier 1551; MC/ET/VIII/172
      Nom, qualité: (M.) Meuryn, Jean.
      Profession: marchand, laboureur, Mureaumont (Oise).
      Domicile: Mureaumont (Oise).
      Nom, qualité: (M.) Rueil de, Jean (seigneur des marais).
      Domicile: Argenteuil (Val-d'Oise)
    - Déclaration de command, rente sur maison, Paris Faubourg Saint-Denis, le Barillet d'Argent., 20 janvier 1551; MC/ET/VIII/172
      Nom, qualité: (M.) Drouard, Gilles.
      Relations: acheteur de l'intervenant 2.
      Nom, qualité: (M.) Boisseau, Claude.
      Profession: bonnetier, Paris.
      Intervenant 1, en deuxième partie:
      Nom, qualité: (M.) Dupuys, Michel (bourgeois de Paris).
    - Vente, terre et vigne, Aubervilliers (Seine-Saint-Denis)., 20 janvier 1551; MC/ET/VIII/172
      Nom, qualité: (M.) Chappon, Denis.
      Profession: laboureur, Aubervilliers (Seine-Saint-Denis).
      Domicile: Aubervilliers (Seine-Saint-Denis).
      Nom, qualité: (M.) Desjardins, Guillaume (bourgeois de Paris).
      Nom, qualité: (Mme ou Mlle) Bigot, Jeanne.
      Relations: épouse de l'intervenant 1
    - Quittance, dot., 20 janvier 1551; MC/ET/VIII/172
      Relations: père de l'intervenant 2
    - Apprentissage, métier tondeur de draps., 22 janvier 1551; MC/ET/VIII/172
      Intervenant 1, indirect:
      Nom, qualité: (M.) Lemarie, Robert.
      Profession: boursier, Paris, College de Maitre Gervais.
      Nom, qualité: (M.) Halle, Michel.
      Profession: laboureur, Rueilly (Calvados).
      Domicile: Rueilly (Calvados).
      Relations: representé(e) par l'intervenant 01.
      Nom, qualité: (M.) Halle, Philippe.
      Profession: tondeur de drap (apprenti), Paris.
      Relations: fils de l'intervenant 2, présenté(e) par l'intervenant 01.
      Nom, qualité: (M.) Gilles, Amaury.
      Profession: tondeur de drap (maître), Paris.
    - Bail à loyer, maison cour et jardin, Saint-Marcel (Paris) Sur les Fosses Entre Porte-Saint-Michel et Porte Saint-Jacques., 26 janvier 1551; MC/ET/VIII/172
      Nom, qualité: (M.) Ruelle, Nicolas.
      Profession: fourbisseur d'épées (maître), Paris.
      Relations: pupille de l'intervenant 2.
      Nom, qualité: (M.) Ruelle, Jean (bourgeois de Paris).
      Relations: oncle de l'intervenant 1.
      Nom, qualité: (M.) Denys, Sébastien.
      Profession: praticien, Paris.
    - Vente, droits successifs., 27 janvier 1551; MC/ET/VIII/172
      Nom, qualité: (M.) Berthier, Pierre.
      Domicile: Guilleville (Eure-et-Loir).
      Relations: frère de l'intervenant 2, héritier de l'intervenant 2.
      Nom, qualité: (M.) Berthier, Aubin.
      Profession: tuilier, Paris.
      Domicile: Saint-Honore (Paris).
      Nom, qualité: (Mme ou Mlle) Boudart, Marguerite.
      Domicile: Paris Faubourg Saint-Honore.
      Relations: veuve de l'intervenant 2
    - Déclaration de command, maison cour et jardin, Saint-Marcel (Paris) rue Mouffetard., 27 janvier 1551; MC/ET/VIII/172
      Nom, qualité: (M.) Mesnard, Etienne.
      Profession: boulanger (marchand), Paris.
      Domicile: Saint-Marcel (Paris).
      Nom, qualité: (M.) Chuby, Chrétien.
      Profession: marchand, Saint-Marcel (Paris).
      Domicile: Saint-Marcel (Paris) Boulevard de la Porte
    - Rente, transport, maison, Senlis (Oise) rue de Meaux., 27 janvier 1551; MC/ET/VIII/172
      Nom, qualité: (M.) Calle, Jean.
      Profession: tisserand, Senlis (Oise).
      Domicile: Senlis (Oise).
      Nom, qualité: (M.) Girard, Jean (bourgeois de Paris).
      Nom, qualité: (M.) Guyard, Pierre.
      Profession: barbier chirurgien (maître), Senlis (Oise).
      Nom, qualité: (Mme ou Mlle) Joly, Louise.
      Relations: épouse de l'intervenant 3
    - Bail à loyer, terre et vigne, Aubervilliers (Seine-Saint-Denis)., 27 janvier 1551; MC/ET/VIII/172
      Domicile: Aubervilliers (Seine-Saint-Denis)
    - Bail, renonçiation, maison, Paris rue au Maire, image Saint-Pierre., 27 janvier 1551; MC/ET/VIII/172
      Nom, qualité: (Mme ou Mlle) Tavernyer, Colette.
      Domicile: Paris rue au Maire.
      Nom, qualité: (M.) Groslyer, Michel.
      Profession: laboureur, Paris.
      Nom, qualité: (M.) Devaulx, Nicolas.
      Profession: gagne-denier, Paris.
      Domicile: Paris rue Saint-Sauveur.
      Nom, qualité: (Mme ou Mlle) Henry, Marie.
      Nom, qualité: (M.) Sougnet de, Adrien (bourgeois de Paris).
      Intervenant 6, en deuxième partie:
      Nom, qualité: (M.) Hullyn, Thomas (bourgeois de Paris).
      Relations: gendre de l'intervenant 4
    - Bail à loyer, maison, Puteaux (Hauts-de-Seine)., 27 janvier 1551; MC/ET/VIII/172
      Nom, qualité: (M.) Blanchet, Mathurin.
      Profession: laboureur, tonnelier, Puteaux (Hauts-de-Seine).
      Domicile: Puteaux (Hauts-de-Seine).
    - Bail à loyer, terre, Aubervilliers (Seine-Saint-Denis) Motte (la)., 27 janvier 1551; MC/ET/VIII/172
    - Vente, vigne, Clichy (Hauts-de-Seine) Couture-Sainte-Catherine (la)., 28 janvier 1551; MC/ET/VIII/172
      Nom, qualité: (M.) Chaulderon, Claude.
      Nom, qualité: (M.) Goupil, Nicolas.
      Domicile: Paris Faubourg Saint-Honore
    - Rente, titre nouvel, maison, Paris rue aux Ours., 28 janvier 1551; MC/ET/VIII/172
      Nom, qualité: (M.) Yguyn, Jean.
      Profession: macon tailleur de pierres, Paris.
      Domicile: Paris rue du Bourg-l'Abbé.
      Nom, qualité: (M.) Biencourt de, Guy.
      Profession: rubanier (maître), Paris.
      Nom, qualité: (M.) Simon, Pierre.
      Profession: boursier, Paris.
      Domicile: Paris rue Saint-Denis.
      Nom, qualité: (M.) Rouille, Jean (bourgeois de Paris).
      Nom, qualité: (Mme ou Mlle) Lescorche, Charlotte.
      Relations: épouse de l'intervenant 4, 05HRE06.
      Intervenant 6, indirect:
      Nom, qualité: (Mme ou Mlle) Le Bossu, Catherine.
      Relations: veuve de l'intervenant 7, mère de l'intervenant 5.
      Intervenant 7, indirect:
      Nom, qualité: (M.) Chevalier, Pierre.
    - Bail à ferme, maison et terre, Forges (Seine-et-Marne)., 29 janvier 1551; MC/ET/VIII/172
      Nom, qualité: (M.) Longueil de, Charles.
      Nom, qualité: (Mme ou Mlle) Hubert, Isabeau.
      Nom, qualité: (personne morale) Hubert (consorts).
      Relations: frères de l'intervenant 2, representé(e) par l'intervenant 01.
      Nom, qualité: (M.) Cointel, Jean.
      Profession: laboureur, Forges (Seine-et-Marne).
      Domicile: Forges (Seine-et-Marne)
    - Vente, terre, Mondeville (Essonne) Belhonnière (la)., 29 janvier 1551; MC/ET/VIII/172
      Nom, qualité: (Mme ou Mlle) Pillart, Nicole.
      Domicile: Morigny (Essonne).
      Relations: épouse de l'intervenant 2, procuratrice de l'intervenant 2.
      Nom, qualité: (M.) Carrou de, Antoine (écuyer, seigneur de landreville).
      Domicile: Cormoy-la-Rivière (Essonne).
      Nom, qualité: (M.) Le Verrier, Jean (seigneur de villemartin).
      Profession: valet de chambre ordinaire et chirurgien du roi, Paris.
      Relations: épouse de l'intervenant 3, procuratrice de l'intervenant 3.
      Domicile: Ormoy-la-Rivière (Essonne)
    - Vente, vigne, Neuilly-sur-Seine (Hauts-de-Seine) Chemin du Bois (le)., 29 janvier 1551; MC/ET/VIII/172
      Nom, qualité: (M.) Mondet, Claude.
      Profession: passeur, Neuilly-sur-Seine (Hauts-de-Seine).
      Domicile: Neuilly-sur-Seine (Hauts-de-Seine) Port.
      Relations: époux de l'intervenant 3.
      Nom, qualité: (M.) Migault, Pierre.